【裁判字號】    98,聲再,72
【裁判日期】    980420
【裁判案由】    聲請再審
【裁判全文】
臺灣高等法院臺中分院刑事裁定          98年度聲再字第72號
再審聲請人
即受判決人  乙○○
代  理  人  甲○○
上列聲請人因偽造文書等案件，對於本院97年度上訴字第355號
確定判決（第一審：臺灣臺中地方法院96年度易字第4843號判決
，起訴案號：臺灣臺中地方法院檢察署96年度偵續字第36號），
聲請再審，本院裁定如下：
    主  文
再審之聲請駁回。
    理  由
一、本件聲請意旨如附件刑事聲請再審狀影本內容所載（如附件
    ）。
二、按有罪之判決確定後，因發現確實之新證據，足認受有罪判
    決之人應受無罪、免訴、免刑或輕於原判決所認罪名之判決
    者，為受判決人之利益，得聲請再審；又法院認為無再審理
    由者，應以裁定駁回之，刑事訴訟法第420條第1項第6款、
    第434條第1項分別定有明文。次按所謂「發現確實之新證據
    」，係指該證據於事實審法院判決前業已存在，為法院、當
    事人所不知，不及調查斟酌，至其後始行發現，且就證據本
    身形式觀察，固不以絕對不須經過調查程序為條件，但必須
    顯然可認為足以動搖原有罪之確定判決，而為受判決人無罪
    、免訴、免刑或輕於原判決所認罪名之判決者為限。亦即該
    「新證據」須可認為確實具有足以動搖原確定判決，而對受
    判決人為更有利判決之「確實性」外，尚須具備該證據係在
    事實審法院於判決前已存在，因未經發現，不及調查斟酌，
    或審判時未經注意，至其後始行發現之「嶄新性」特質，二
    者均屬不可或缺，倘若未具備上開「確實性」與「嶄新性」
    二種聲請再審新證據之特性，即不能據為聲請再審之原因，
    最高法院90年度台抗字第71號刑事裁定可資參照。
三、本件聲請人聲請再審，固據其主張發現最高法院98年度台上
    字第863號刑事判決、97年12月10日民事請求返還借款10萬
    元起訴狀、98年2月26日臺中地方法院豐原簡易庭98年度豐
    小字第110號訊問筆錄、98年3月12日臺中地方法院豐原簡易
    庭98年度豐小移調字第31號調解筆錄、臺灣臺中地方法院檢
    察署89年度執字第3311號著作權法執行卷宗卷面及收據等影
    本各1份之新證據，惟查，本件原確定判決係於97年10月8日
    宣判，而上述書證除執行卷宗卷面及收據影本外，均係於該
    判決宣判後始作成，並不具有事實審法院於判決前已存在，
    因未經發現，不及調查斟酌，或審判時未經注意，至其後始
    行發現之「嶄新性」特質，自非新證據。又聲請人所提出之
    上開執行卷宗卷面及收據影本，與本件原確定判決所認定之
    犯罪事實，查無何關連性，難認顯然可認足以動搖原有罪確
    定判決所認定之犯罪事實及量刑之基礎，自欠缺「新證據」
    應具備之「顯然性」要件，非屬足生影響於判決之重要證據
    。
四、綜上所述，聲請人所提出其所謂之新證據，並不具確實性與
    嶄新性，顯然不合於刑事訴訟法第420條第1項第6款之規定
    ，聲請人以上開情事，主張其有再審之事由，顯有未當，其
    再審之聲請為無理由，應予駁回。
五、據上論斷，應依刑事訴訟法第434條第1項，裁定如主文。
中    華    民    國    98    年    4     月    20    日
            刑事第十庭  審判長法  官  林  照  明
                              法  官  蔡  名  曜
                              法  官  郭  瑞  祥
上列正本證明與原本無異。
如不服本裁定，得於收受送達5日內向本院提出抗告書狀 (須附
繕本)。
                               書記官  李  妍  嬅
中    華    民    國    98    年    4     月    20    日


司法院資訊處製作；財團法人民間司法改革基金會備份。
